【裁判字號】    98,訴,1044
【裁判日期】    980724
【裁判案由】    毒品危害防制條例
【裁判全文】
臺灣臺北地方法院刑事判決              98年度訴字第1044號
公  訴  人  臺灣臺北地方法院檢察署檢察官
被      告  甲○○
上列被告因違反毒品危害防制條例案件，經檢察官提起公訴（98
年度毒偵字第1442號），本院合議庭依被告於準備程序進行中為
有罪陳述，裁定由受命法官獨任進行簡式審判程序審理，判決如
下：
    主  文
甲○○施用第一級毒品，累犯，處有期徒刑柒月。扣案第一級毒
品海洛因壹包（驗餘淨重零點壹零肆肆公克）沒收銷燬。
    事  實
一、甲○○於民國95年因施用毒品案件，經臺灣板橋地方法院同
    年度毒聲字第2453號裁定令入勒戒處所觀察勒戒，因認有繼
    續施用傾向，經臺灣板橋地方法院檢察署檢察官聲請強制戒
    治，經同院96年度毒聲字第1832號裁定令入戒治處所施以強
    制戒治，嗣其成效經評定為合格，認無繼續戒治必要，而經
    同院裁定停止強制戒治，所餘戒治期間付保護管束，保護管
    束期間至97年8月29日期滿，未經撤銷停止強制戒治，視為
    執行完畢，經臺灣板橋地方法院檢察署檢察官以97年度戒毒
    偵字第324號為不起訴處分確定，於97年因違反毒品危害防
    制條例案件，經本院97年度訴字第1976號判決處有期徒刑6
    月確定，於98年3月6日易科罰金執行完畢。竟基於施用第一
    級毒品海洛因犯意，於98年5月3日某時許，在臺北縣蘆洲市
    ○○街246巷43號5樓住處，將海洛因摻於1支香菸（未扣案
    ）點燃施用。嗣經警於同年月4日下午2時45分許，在臺北市
    中山區○○○路○段62巷30號前查獲，並扣得甲○○所有海
    洛因1包（驗餘淨重0.1044公克），且採其尿液送驗結果呈
    嗎啡陽性反應，始悉上情。
二、案經臺北市政府警察局中山分局報請臺灣臺北地方法院檢察
    署檢察官偵查起訴，嗣甲○○於準備程序中就犯罪事實為有
    罪陳述，經本院合議庭裁定依簡式審判程序審理。
    理  由
一、訊據被告甲○○就上開犯罪事實坦承不諱，且其尿液送臺灣
    尖端先進生技醫藥股份有限公司先以酵素免疫分析法初步檢
    驗，再以氣相層析質譜儀法確認檢驗結果，確呈嗎啡陽性反
    應，有該公司98年5月13日濫用藥物檢驗報告在卷為證，復
    有被告所有經交通部民用航空局航空醫務中心鑑定為第一級
    毒品海洛因1包（驗餘淨重0.1044公克）扣案可佐，有該中
    心航藥鑑字第0982423號毒品鑑定書存卷為憑，是被告自白
    與事實相符，應可採信。被告於95年因施用毒品案件，經臺
    灣板橋地方法院同年度毒聲字第2453號裁定令入勒戒處所觀
    察勒戒，因認有繼續施用傾向，經臺灣板橋地方法院檢察署
    檢察官聲請強制戒治，經同院96年度毒聲字第1832號裁定令
    入戒治處所施以強制戒治，嗣其成效經評定為合格，認無繼
    續戒治必要，而經同院裁定停止強制戒治，所餘戒治期間付
    保護管束，保護管束期間至97年8月29日期滿，未經撤銷停
    止強制戒治，視為執行完畢，並經臺灣板橋地方法院檢察署
    檢察官以97年度戒毒偵字第324號為不起訴處分確定，有臺
    灣高等法院被告前案紀錄表附卷為證。被告於強制戒治執行
    完畢釋放後5年內再犯本案施用毒品罪，自應由檢察官提起
    公訴，是本案事證明確，被告犯行洵堪認定，應依法論科。
二、核被告所為，係犯毒品危害防制條例第10條第1項施用第一
    級毒品罪。其持有海洛因之低度行為，為施用之高度行為所
    吸收，不另論罪。被告於97年因違反毒品危害防制條例案件
    ，經本院97年度訴字第1976號判決處有期徒刑6月確定，於9
    8年3月6日易科罰金執行完畢，有臺灣高等法院被告前案紀
    錄表在卷為證，其受徒刑之執行完畢，5年以內故意再犯本
    案有期徒刑以上之罪，為累犯，依刑法第47條第1項加重其
    刑。爰審酌被告於66年因竊盜、74年因妨害自由、83年因違
    反肅清煙毒條例、95年因公共危險、97年因違反毒品危害防
    制條例案件，均經法院判處罪刑確定，有上開前案紀錄表存
    卷可按，素行欠佳；前經強制戒治後仍再犯本案施用毒品罪
    ，顯認以己力戒除毒癮之可能性甚微，而有施予相當期間身
    體拘束以強制其脫離毒害之必要；惟施用毒品為身心健康之
    自戕行為，並非侵害他人法益之犯罪行為；又坦承犯行，犯
    後態度良好；因吸毒者對毒品之依賴性，若未服用毒品，即
    產生多種生理不適之戒斷症狀致難以承受，毒品之成癮性，
    將致吸毒者身心均難自制而施用毒品之犯罪動機、國小畢業
    智識程度、生活狀況等一切情狀，量處如主文所示之刑。扣
    案被告所有白色粉末1包（驗餘淨重0.1044公克）確係海洛
    因，有交通部民用航空局航空醫務中心98年5月15日航藥鑑
    字第0982423號毒品鑑定書在卷為證，應依毒品危害防制條
    例第18條第1項前段規定沒收銷燬。而被告供本案犯罪所用
    香菸1支未扣案，又無證據證明現仍存在，乃不依刑法第38
    條第1項第2款宣告沒收，附此敘明。
據上論斷，應依刑事訴訟法第273條之1第1項、第299條第1項前
段，毒品危害防制條例第10條第1項、第18條第1項前段，刑法第
11條、第47條第1項，判決如主文。
本案經檢察官郭騰月到庭執行職務。
中    華    民    國    98    年    7     月    24    日
                    臺灣臺北地方法院刑事第14庭
                              法  官  陳琪媛
以上正本證明與原本無異。
如不服本判決應於送達後10日內向本院提出上訴書狀，並應敘述
具體理由，未敘述上訴理由者，應於上訴期間屆滿後20日內向本
院補提理由書。
                              書記官  陳豪達
中    華    民    國    98    年    7     月    24    日
附錄法條全文：
毒品危害防制條例第10條
施用第一級毒品者，處6月以上5年以下有期徒刑。
施用第二級毒品者，處3年以下有期徒刑。


司法院資訊處製作；財團法人民間司法改革基金會備份。
